【裁判字號】    92,交聲,237
【裁判日期】    921020
【裁判案由】    違反道路交通管理處罰條例聲明異議
【裁判全文】
臺灣桃園地方法院交通事件裁定                    九十二年度交聲字第二三七號
    原處分機關  交通部公路總局新竹區監理所中壢監理站
    異  議  人
    即受處分人  甲○○
右列受處分人因違反道路交通管理處罰條例案件，對於交通部公路總局新竹區監理所
中壢監理站民國九十二年五月二十二日所為之裁決（壢監裁字第裁五三－Ｄ0000
0000號裁決書）聲明異議，本院裁定如左：
    主  文
原處分撤銷。
甲○○不罰。
    理  由
一、聲明異議意旨略以：車號ＬＥ－九七三八號自小客車原為異議人所有，惟異議人
    於民國九十年七月十七日與案外人顏聖陸（男民國○○年○月○○日生，身分證
    統一編號Ｚ000000000號）訂立自用小客車買賣契約，由異議人以新台
    幣（下同）三十二萬五千元向案外人顏聖陸購買車號ＨＷ－八八八三號自小客車
    ，並由異議人將ＬＥ－九七三八號自小客車以五萬元之代價折讓供為買賣價款，
    因之，自九十年七月十七日起，車號ＬＥ－九七三八號自小客車已出賣予案外人
    顏聖陸，因之，桃園縣警察局交通隊以桃警交相字第Ｄ00000000號舉發
    異議人於九十年七月三十日十六時三分許，在桃園縣台四線三點五公里往竹圍方
    向有「駕車行經有燈光號誌管制之交岔路口闖紅燈」，而原處分機關未經詳查，
    於九十二年五月二十二日以壢監裁字第裁五三－Ｄ00000000號裁決書，
    裁處異議人罰鍰二千七百元，並記違規點數三點，均有未合，爰聲明異議，請求
    撤銷原處分，另為異議人不罰之諭知。
二、經查：車號ＬＥ－九七三八號自小客車於九十年七月三十日十六時三分許，在桃
    園縣台四線三點五公里往竹圍方向設有燈光號誌管制之交岔路口闖紅燈之事實，
    有現場違規採證照片二張在卷可稽，並為異議人所不否認，堪認屬實。惟異議人
    辯稱：車號ＬＥ－九七三八號自小客車雖原為伊所有，惟伊已於九十年七月十七
    日向案外人顏聖陸購買車號ＨＷ－八八八三號自小客車時，將ＬＥ－九七三八號
    自小客車折價五萬元讓與案外人顏聖陸，因之，舉發時地並非伊駕車違規等情，
    已據異議人提出汽車買賣合約書一份，並經證人顏聖陸到庭結證舉發當日確為其
    所駕駛屬實，堪認異議人之辯解為可採。按道路交通管理處罰條例第五十三條係
    以「汽車駕駛人」行經有燈光號誌管制之交岔路口闖紅燈為其處罰之構成要件，
    而本件既查明舉發時地異議人並非汽車駕駛人，原處分機關據以異議人仍為車輛
    登記之所有人而據以裁處，即有未合，異議人聲明異議為有理由，應由本院撤銷
    原處分，另為異議人不罰之諭知。
據上論斷，應依道路交通管理處罰條例第八十七條第二項，道路交通案件處理辦法第
二十條前段，裁定如主文。
中      華        民        國  九十二    年    十      月    二十    日
                                臺灣桃園地方法院交通法庭
                                      法  官  黃  斯  偉
右正本證明與原本無異。
如不服本裁定，應於送達後五日內，向本院提出抗告狀。
                                      書記官  李  珈  慧
中      華        民        國    九十二    年    十      月    二十    日


司法院資訊處製作；財團法人民間司法改革基金會備份。
